【裁判字號】    89,易,206
【裁判日期】    890127
【裁判案由】    毒品危害防制條例
【裁判全文】
臺灣高雄地方法院刑事判決                          八十九年度易字第二六號
    公  訴  人  臺灣高雄地方法院檢察署檢察官
    被      告  甲○○
右列被告因毒品危害防制條例案件，經檢察官提起公訴（八十八年度毒偵字第二０二
四號），本院判決如左：
    主    文
甲○○連續施用第二級毒品，處有期徒刑陸月，如易科罰金，以佰元折算壹日。吸
食器壹組沒收。
    事    實
一、甲○○前曾於民國（下同）八十七年間因施用第二級毒品案件，經臺灣高雄地方
    法院檢察署檢察官聲請本院以八十七年度毒聲字第一０四五號裁定送勒戒處所觀
    察、勒戒後，認無繼續施用毒品之傾向，由台灣高雄地方法院檢察署檢察官於八
    十七年八月二十日以八十七年度偵字第一六一七０號處分不起訴確定後，再因施
    用毒品案件，經臺灣高雄地方法院檢察署檢察官聲請本院以八十七年度毒聲字第
    二０七六號裁定送勒戒處所觀察、勒戒後，認無繼續施用毒品之傾向，由台灣高
    雄地方法院檢察署檢察官於八十八年二月一日以八十八年度偵緝字第一四０號處
    分不起訴確定後。甲○○另基於概括犯意，於八十八年二月初某日起至同年十月
    十八日凌晨二時止，在其友人住處，以鋁箔紙燒烤後或以吸食器吸用其霧化之氣
    體方式，施用第二級毒品安非他命多次，平均約半個月施用一次，嗣於八十八年
    八月二十二日凌晨零時十五分許，在高雄縣大寮鄉○○村○○路一一五號之住處
    ，為警查獲，並在其房間廁所鏡台後扣得其供施用安非他命之吸食器一組，經警
    採其尿液送請高雄縣衛生局檢驗結果，檢出甲基安非他命陽性反應，經臺灣高雄
    地方法院檢察署檢察官聲請本院以八十八年度毒聲字第七八七一號裁定令入戒治
    處所施以強制戒治一年。
二、案經高雄縣警察局林園分局移送臺灣高雄地方法院檢察署檢察官偵查起訴。
    理    由
一、右揭事實，業據被告甲○○於警、偵及本院審理時，坦承不諱，並有安非他命一
    組扣案足資佐證。而被告於八十八年十月二十二日凌晨零時十五分許，為警查獲
    ，經採其尿液送請高雄縣衛生局檢驗結果，檢出甲基安非他命陽性反應，有該局
    八十八年十月二十九日八八煙檢字第二五四二號煙毒尿液檢驗成績書一紙附卷可
    稽。又被告前因施用毒品案件，經臺灣高雄地方法院檢察署檢察官聲請本院以八
    十七年度毒聲字第一０四五號裁定送勒戒處所觀察、勒戒後，認無繼續施用毒品
    之傾向，由台灣高雄地方法院檢察署檢察官於八十七年八月二十日以八十七年度
    偵字第一六一七０號處分不起訴確定後，再因施用毒品案件，經臺灣高雄地方法
    院檢察署檢察官聲請本院以八十七年度毒聲字第二０七六號裁定送勒戒處所觀察
    、勒戒後，認無繼續施用毒品之傾向，由台灣高雄地方法院檢察署檢察官於八十
    八年二月一日以八十八年度偵緝字第一四０號處分不起訴，有該不起訴處分書二
    件在卷足憑，其於五年後再犯毒品危害防制條例第十條之罪，且經本院以八十八
    年度毒聲字第七八七一號裁定令入戒治處所施以強制戒治一年，亦本院被告院內
    索引卡紀錄表可查。事證明確，被告右揭犯行，洵堪認定。
二、核被告所為，係犯毒品危害防制條例第十條第一項之施用第二級毒品安非他命罪
    。被告持有第二級毒品安非他命，嗣進而施用之，持有之低度行為應為施用之高
    度行為所吸收，不另論罪。被告先後多次施用第二級毒品之行為，時間緊接，犯
    罪構成要件相同，顯係出於概括之犯意為之，為連續犯，爰依刑法第五十六條之
    規定以一罪論，並加重其刑。審酌被告經檢察官先後二次送勒戒處所勒戒、觀察
    後無繼續施用傾向為不起訴處分確定後，仍不知悔改警惕，猶繼續施用毒品，有
    失政府制定毒品危害防制條例之美意，本不宜寬貸，惟此乃自戕行為及犯後已坦
    承部分犯行，態度良好及其施用之次數等一切情狀，量處如主文所示之刑。至於
    扣案之安非他命吸食器一組（尚非專供施用毒品之器具），被告於本院審理時雖
    辯稱為其夫所有，惟該吸食器確為被告所有，供犯罪所用之物，業據被告於警訊
    時供明在卷，是被告所辯無足為採，爰依刑法第三十八條第一項第二款之規定，
    予以宣告沒收。
據上論斷，應依刑事訴訟法第二百九十九條第一項前段，毒品危害防制條例第十條第
二項，刑法第十一條、第五十六條、第四十一條、第三十八條第一項第二款，罰金罰
鍰提高標準條例第二條，判決如主文。
中      華      民      國    八十九    年      一      月    二十七    日
                                台灣高雄地方法院刑事庭
                                      法  官
右正本證明與原本無異。
如不服本判決，應於判決送達後十日內，向本院提出上訴狀。
                                      書記官
中      華      民      國    八十九    年      一      月    二十七    日
附錄本案論罪科刑法條：
毒品危害防制條例第十條第二項：
施用第二級毒品者，處三年以下有期徒刑。


司法院資訊處製作；財團法人民間司法改革基金會備份。
